臺灣高等法院高雄分院刑事判決　　　　　　　　　　九十三年度上易字第二八號
　　上　訴　人
　　即　被　告　乙○○
右上訴人因詐欺等案件，不服台灣高雄地方法院九十二年度易字第二三二七號中華民
國九十三年三月三十日第一審判決（起訴案號：台灣高雄地方法院檢察署九十二年度
偵續字第二０九號），提起上訴，本院判決如左：
    主  文
上訴駁回。
    事實及理由
一、本案經本院審理結果，除第一審判決事實欄所載「．．．致泛亞電信公司前開承
    辦人員陷於錯誤，遂同意提供調取用戶通聯紀錄之服務，於九十二年二月七日將
    甲○○前揭通話明細資料予以封緘後，載明收件人為『甲○○』，以掛號方式寄
    達乙○○指示之前揭地址，交付予乙○○收受。乙○○取得泛亞電信公司寄發之
    前揭信件後，旋以不詳方式、無故自行拆閱並觀覽其內容」，應補充記載為「．
    ．．致泛亞電信公司前開承辦人員陷於錯誤，遂同意提供調取用戶通聯紀錄之服
    務，於九十二年二月七日將甲○○前揭通話明細資料予以封緘後，載明收件人為
    『甲○○』，以掛號方式寄達乙○○指示之前揭地址，交付予乙○○收受，並將
    調取通聯紀錄費用新台幣（下同）九十元列入甲○○之九十二年二月電信費帳單
    。乙○○於九十二年二月間某日，在高雄市○○區○○路二三五號，取得泛亞電
    信公司寄發之前揭信件後，旋以不詳方式無故自行拆閱觀覽其內容。其後於九十
    二年三月十三日，甲○○依九十二年二月電信費帳單繳納通聯紀錄費用九十元。
    」外，認第一審判決認事用法及量刑均無不當，應予維持，並引用第一審判決書
    記載之事實、證據及理由（如附件）。
二、上訴人即被告乙○○（下稱被告）上訴意旨以：其係經由徐錦得之同意而調閱通
    話明細資料，自無妨害秘密及詐欺犯行，原審判決即屬不當等語。
三、經查，原判決以：被告於九十二年二月六日向泛亞電信公司自稱甲○○，並告以
    甲○○個人資料後，指示泛亞電信公司將甲○○所有0000000000、0
    000000000號行動電話於九十一年十一月至九十二年一月之通聯紀錄寄
    往高雄市○○區○○路二三五號被告住處，嗣經泛亞電信公司將告訴人甲○○之
    通聯紀錄以掛號郵寄等事實，有泛亞電信公司九十二年二月六日電話錄音帶、九
    十二年二月份電信費帳單、九十二年十月二日（九二）泛亞Ｅ字第０八九八號函
    、九十三年一月二十七（93）泛亞Ｅ字第００五二號函、中華民國郵政交寄大宗
    掛號函件執據附卷可稽，且經當庭勘驗無訛，有勘驗筆錄可按，即堪以認定。又
    告訴人甲○○始終否認同意被告調取通聯紀錄，參以被告前因懷疑其妻與告訴人
    甲○○有不當交往，被告與告訴人甲○○間互控傷害、恐嚇犯行，有臺灣高雄地
    方法院九十二年度自字第六號、第一二七號刑事判決、臺灣高等法院高雄分院九
    十二年度上易字第五九二號判決可佐，足見被告與告訴人甲○○怨懟已深，衡諸
    常情，告訴人甲○○當無可能同意被告調取通聯紀錄，留下不利於己之證據。再
    依一般情況，郵務人員投遞掛號郵件時，均將掛號郵件親交收件人或同居家屬收
    受，倘未晤收件人或同居家屬，亦會依規定通知招領或退回寄件人，是被告辯稱
    未親收及拆閱告訴人甲○○之通聯紀錄，要與常理有悖，尚難憑採。原審判決乃
    認被告犯行明確，並審酌被告因懷疑其妻與告訴人甲○○有不當交往，一時失慮
    ，誤觸刑章，惡性非重，且侵害告訴人甲○○之權益亦非鉅等一切情狀，量處拘
    役二十日，併諭知易科罰金之折算標準。原判決認事用法核無違誤，量刑亦屬相
    當。被告上訴意旨猶辯稱未犯罪，指摘原判決不當，為無理由，應予駁回。
據上論斷，應依刑事訴訟法第三百六十八條、第三百七十三條，判決如主文。
本案經檢察官朱文彬到庭執行職務。
中      華      民      國    九十三    年      五      月    三十一    日
                              臺灣高等法院高雄分院刑事第九庭
                                  審判長法官  張明松
                                        法官  任森銓
                                        法官  郭玫利
右正本證明與原本無異。
不得上訴。
                                  法院書記官  翁心欣
中      華      民      國    九十三    年      五      月    三十一    日
附錄本件論罪科刑法條
刑法第三百一十五條：
無故開拆或隱匿他人之封緘信函、文書或圖畫者，處拘役或三千元以下罰金。無故以
開拆以外之方法，窺視其內容者，亦同。
刑法第三百三十九條：
意圖為自己或第三人不法之所有，以詐術使人將本人或第三人之物交付者，處五年以
下有期徒刑、拘役或科或併科一千元以下罰金。
以前項方法得財產上不法之利益或使第三人得之者，亦同。
前二項之未遂犯罰之。
